ACORDAO-COMPLETO-2340921

ACÓRDÃO DE RELAÇÃO

ACÓRDÃO DE RELAÇÃO 1021/2019 ATA 2/2019 - PRIMEIRA CÂMARA

Acórdão 1021/2019-TCU-Primeira Câmara
Os Ministros do Tribunal de Contas da União ACORDAM, por unanimidade, com fundamento no art. 71, inciso III, da Constituição Federal/1988, c/c os arts. 1º, inciso V, e 39, inciso I, da Lei 8.443/1992, c/c os arts. 1º, inciso VIII, 17, inciso II, 143, inciso II, 259, inciso I, e 260, § 5º, do Regimento Interno do TCU, em considerar prejudicado, por perda de objeto, o exame de mérito dos atos de admissão dos interessados a seguir relacionados, de acordo com os pareceres emitidos nos autos.
1. Processo TC-Processo 028.237/2018-8 (ATOS DE ADMISSÃO) 
	1.1. Interessados: Rosemary Pimenta de Oliveira (XXX.362.216-XX) ; Rosemeire Batista Guimaraes (XXX.771.096-XX) ; Rosemeri Barbosa Alves (XXX.852.219-XX) ; Roseni Conceicao Cabral (XXX.519.775-XX) ; Rosenilda Santos Cardoso (XXX.542.124-XX) ; Rosevan da Silva Ferreira (XXX.216.525-XX) ; Rosiane Laura de Almeida (XXX.230.551-XX) ; Rosiane Maria Campos (XXX.853.951-XX) ; Rosiel Silva Santos Junior (XXX.367.955-XX) ; Rosieli Barboza Bispo (XXX.844.731-XX) ; Rosiene de Jesus Pereira (XXX.369.873-XX) ; Rosilaine dos Santos Bastianick (XXX.134.518-XX) ; Rosileide Lima Pereira (XXX.126.282-XX) ; Rosilene Luiza Silva da Rocha (XXX.422.167-XX) ; Rosimar dos Santos da Silva de Oliveira (XXX.022.147-XX) ; Rosimeire Assis da Cunha (XXX.425.176-XX) ; Rosimery Pecanha dos Santos Silva (XXX.047.147-XX) ; Rosineide Nascimento da Silva (XXX.838.534-XX) ; Rosivaldo de Andrade Costa (XXX.773.293-XX) ; Rosivan Vicente Carvalho Pamplona (XXX.980.332-XX) .
	1.2. Entidade: Fundação Instituto Brasileiro de Geografia e Estatística.
	1.3. Relator: Ministro Vital do Rêgo.
	1.4. Representante do Ministério Público: Procurador Rodrigo Medeiros de Lima.
	1.5. Unidade Técnica: Secretaria de Fiscalização de Pessoal (Sefip) .
	1.6. Representação legal: não há.
	1.7. Determinações/Recomendações/Orientações: não há.

Primeira Câmara

Rosemary Pimenta de Oliveira (XXX.362.216-XX); Rosemeire Batista Guimaraes (XXX.771.096-XX); Rosemeri Barbosa Alves (XXX.852.219-XX); Roseni Conceicao Cabral (XXX.519.775-XX); Rosenilda Santos Cardoso (XXX.542.124-XX); Rosevan da Silva Ferreira (XXX.216.525-XX); Rosiane Laura de Almeida (XXX.230.551-XX); Rosiane Maria Campos (XXX.853.951-XX); Rosiel Silva Santos Junior (XXX.367.955-XX); Rosieli Barboza Bispo (XXX.844.731-XX); Rosiene de Jesus Pereira (XXX.369.873-XX); Rosilaine dos Santos Bastianick (XXX.134.518-XX); Rosileide Lima Pereira (XXX.126.282-XX); Rosilene Luiza Silva da Rocha (XXX.422.167-XX); Rosimar dos Santos da Silva de Oliveira (XXX.022.147-XX); Rosimeire Assis da Cunha (XXX.425.176-XX); Rosimery Pecanha dos Santos Silva (XXX.047.147-XX); Rosineide Nascimento da Silva (XXX.838.534-XX); Rosivaldo de Andrade Costa (XXX.773.293-XX); Rosivan Vicente Carvalho Pamplona (XXX.980.332-XX).

VITAL DO RÊGO

não há.

Procurador Rodrigo Medeiros de Lima.

ATOS DE ADMISSÃO (ADS)

Secretaria de Fiscalização de Pessoal (Sefip).